【裁判字號】    90,易,55
【裁判日期】    900914
【裁判案由】    竊盜
【裁判全文】
臺灣澎湖地方法院刑事判決                              九十年度易字第五五號
    公  訴  人  臺灣澎湖地方法院檢察署檢察官
    被      告  乙○○
右列被告因竊盜案件，經檢察官提起公訴（九十年度偵字第三五六號），本院判決如
左：
    主  文
乙○○竊盜，累犯，處有期徒刑伍月，如易科罰金，以參佰元折算壹日。
    事  實
一、乙○○曾於民國八十九年七月間，因公共危險案件，經本院判處有期徒刑二月確
    定，於民國八十九年十一月五日執行完畢，竟仍不知悔改，於八十九年十二月二
    十日上午六時許，意圖為自己不法之所有，在澎湖縣馬公市西衛里惠民二村八號
    前，乘鄰居甲○未注意之際，徒手竊取甲○所有車號ＺＩＤ—七六○號輕型機車
    一部（含放置於該輛輕型機車坐墊下置物箱內甲○之行車執照及身分證各一紙）
    ，得手後即持上述行車執照、身分證影本及自己之護照正本將機車典當於澎湖縣
    馬公市「國光當鋪」，並因此得款新台幣一萬三千元。嗣於九十年六月十七日，
    「國光當鋪」負責人戴文彬因典當人未回贖而至澎湖監理站欲辦理該機車之過戶
    手續時，始發覺乙○○所典當之上開機車為贓車，而報警查獲。
二、案經澎湖縣警察局馬公分局報告臺灣澎湖地方法院檢察署檢察官偵查起訴。
    理  由
一、訊據被告乙○○矢口否認有右揭竊盜之犯罪事實，辯稱：甲○之機車及證件，係
    一位姓名、年籍及聯絡方式均不詳，綽號叫「光榮」之友人交伊代為典當，伊未
    竊取該等財物云云。惟查：（一）被告經警約談到案，於口頭訊問時已坦承本件
    竊盜犯行，嗣於警員正式製作筆錄時始翻異前詞，辯稱係綽號「光榮」之友人所
    竊云云（見九十年六月十七日警訊筆錄第二頁），其前後供詞不一，已屬可疑。
    （二）本件被告住居於澎湖縣馬公市西衛里惠民二村六號，被害人甲○住居於澎
    湖縣馬公市西衛里惠民二村八號，二人住居相鄰，且被告於案發前二、三日曾向
    被害人甲○借得另輛機車使用，該輛機車鑰匙串有本件失竊機車之鑰匙等情，業
    據被害人甲○於警訊及偵查中結證屬實，是被害人甲○於警訊及偵查中均直指本
    件竊盜犯行係被告所為，即屬有跡可尋，尚非無稽。（三）證人即國光當鋪負責
    人戴文彬於警訊中證稱：當日典當機車為被告乙○○攜其兒子前來等語，是被告
    於警訊中供稱：該部機車係綽號「光榮」之男子竊取後，再交由伊一同前往典當
    云云，顯與證人戴文彬之證述相左；而託人典當財物衡情自須預留聯絡方式以取
    得典當所得之金錢，被告竟辯稱不知綽號「光榮」友人之姓名、年籍及聯絡方式
    ，亦悖常理。此外，復有扣押證明筆錄、暫代保管單、甲○身分證、行車執照影
    本、被告護照影本、當舖收當物品日報表、車輛竊盜、車牌失竊資料個別查詢報
    表─查詢車輛認可資料在卷可按，被告竊盜事證已臻明確，被告犯行堪以認定，
    應予依法論科，被告所辯，顯係杜撰虛構之詞，不足採信。
二、核被告所為，係犯刑法第三百二十條第一項之普通竊盜罪。被告曾於民國八十九
    年七月間，因公共危險案件，經本院判處有期徒刑二月確定，於民國八十九年十
    一月五日執行完畢，此有台灣高等法院被告全國前案紀錄表乙份在卷可按，其於
    五年內再犯有期徒刑以上之本罪，係屬累犯，應依法加重其刑。被告於行為後，
    刑法第四十一條業於九十年一月十日修正公布，於同月十二日生效施行，修正後
    第一項規定「犯最重本刑為五年以下有期徒刑之罪，而受六月以下有期徒刑或拘
    役之宣告，因身體、教育、職業或家庭之關係或因其他正當事由，執行顯有困難
    者，得以一元以上三元以下折算一日，易科罰金。但確因不執行所宣告之刑，難
    收矯正之效或難以維持法秩序者，不在此限」，較諸修正前舊法規定犯最重本刑
    為三年以下有期徒刑之罪，而受六月以下有期徒刑之宣告，始得易科罰金，對被
    告較為有利。依刑法第二條第一項前段之規定，應適用修正後新法之規定。爰審
    酌被告另有偽造文書、妨害自由、違反麻醉藥品管理條例及竊盜等前科，犯案累
    累，素行不佳（見台灣高等法院被告全國前案紀錄表）等一切情狀，量處如主文
    所示之刑，並諭知易科罰金之折算標準。
據上論斷，應依刑事訴訟法第二百九十九條第一項前段，刑法三百二十條第一項、第
二條第一項前段、第四十七條、第四十一條第一項，罰金罰鍰提高標準條例第一條前
段、第二條，判決如主文。
本案經檢察官孫源志到庭執行職務
中    華    民      國      九十    年     九    月        十四         日
                                臺 灣 澎 湖 地 方 法 院 刑 事 庭
                                      法      官  陳    順    輝
右正本證明與原本無異。
如不服本判決，應於判決送達後十日內，向本院提出上訴狀（須附繕本）。
中    華    民      國      九十    年     九    月        十八         日
                                      書  記  官  林    德    盛
附錄本案論罪法條：
刑法第三百二十條第一項：
意圖為自己或第三人不法之所有，而竊取他人之動產者，為竊盜罪，處五年以下有期
徒刑、拘役或五百元以下罰金。


司法院資訊處製作；財團法人民間司法改革基金會備份。
